【裁判字號】    90,易,541
【裁判日期】    900413
【裁判案由】    賭博
【裁判全文】
臺灣桃園地方法院刑事判決                            九十年度易字第五四一號
    公  訴  人  臺灣桃園地方法院檢察署檢察官
    被      告  丁○○
    被      告  丙○○
    被      告  戊○○
    被      告  乙○○
    被      告  己○○
住桃園縣八德市○○街四十二巷三.
                        身分證.
右列被告等因賭博案件，經檢察官提起公訴（八十九年度偵字第九八四九號、第一五
五三七號、第一四六二二號），本院判決如左：
    主  文
丁○○、丙○○、乙○○共同以賭博為常業，丁○○、乙○○各處有期徒刑肆月，丙○○處有期徒刑參月，如易科罰金，均以參佰元折算壹日。扣案電動賭博機具「雙魚
座」參拾參台、「幸運撲克」拾陸臺（以上均含ＩＣ板）、九月二十日開分明細表參
拾肆張、九月二十一日開分明細表玖張、收支明細信封袋肆個、兌換卡參拾玖張、賭
資壹萬貳仟參佰元、監視器鏡頭伍個、監視錄影帶肆捲，均沒收。
戊○○、己○○連續在公眾得出入之場所賭博財物，戊○○處罰金參仟元，己○○處
罰金貳仟元，如易服勞役，均以參佰元折算壹日。扣案電動賭博機具「雙魚座」參拾
參台、「幸運撲克」拾陸臺（以上均含ＩＣ板）、賭資壹萬貳仟參佰元，均沒收。
    事  實
一、緣甲○○（另行審結）基於賭博犯意，自民國八十九年八月一日起至同年九月二
    十一日止，在桃園縣八德市○○路二十巷五十六號一樓其所承租開設之「大泓遊
    樂場」之公眾得出入場所，擺設電動賭博機具「雙魚座」三十三台、「幸運撲克
    」十六台共四十九台（起訴書誤載為雙魚座四十九台，上開電動機具均含ＩＣ板
    ），由把玩之賭客以每新台幣（下同）一千元開一千分之比例開分後，任意猜押
    機具按電腦亂數隨機取樣出現之特定花色畫面，如押中則按一定倍數加分，如不
    中則減去所押分數，迨賭客把玩完畢，由店方視螢幕所餘分數，以原開分比例找
    回賭客現金；甲○○並與丁○○、丙○○及乙○○四人共同基於上開賭博之犯意
    聯絡，由吳某自八十九年八月一日、九月一日及九月十七日起，依序以月薪新台
    幣（下同）四萬五千元、三萬三千元及三萬元代價，分別僱用乙○○、丁○○擔
    任現場經理，丙○○擔任現場開分員，在上址遊藝場內輪班擔任櫃臺兌幣、洗分
    等工作。四人即以此方式，在上址與不特定賭客賭博財物，並均恃之為生，以之
    為常業。
二、戊○○、己○○各基於賭博之概括犯意，戊○○於八十九年九月二十日、九月二
    十一日，己○○於八十九年九月十三日、十九日，連續至上址遊樂場內把玩電動
    賭博機具各二次。
三、嗣於八十九年九月二十一日下午六時許，戊○○與劉謦閎（另行審結）在上址遊
    樂場內，分別以一千元開分後把玩店內電動機具「雙魚座」與店方賭博之際。為
    警持搜索票在上址當場查獲丁○○、丙○○、戊○○及劉謦閎，並扣得上開電動
    機具共四十九臺（均含ＩＣ板）、九月二十日開分明細表三十四張、九月二十一
    日開分明細表九張、收支明細信封袋四個、兌換卡三十九張、賭資一萬二千三百
    元、監視器鏡頭五個、監視錄影帶四捲，而查獲上情。
四、案經桃園縣警察局八德分局報請台灣桃園地方法院檢察署檢察官偵查起訴。
    理  由
一、訊據被告丁○○、丙○○、戊○○及己○○均坦承右揭犯行不諱，被告乙○○則
    否認賭博犯行，辯稱：我輪班的時候不能換錢云云。經查，上開「大泓遊藝場」
    確有藉店內擺設之電動機具，以一比一之比例開分，洗分，而與上門賭客賭博之
    情事，業據被告丁○○、丙○○、戊○○及己○○四人於警訊、偵審中供承明白
    ，核與同案被告即店主甲○○在警訊、偵查中供述店內賭博情節相符，至被告戊○○在警訊中雖稱：我沒有賭博云云，及同案被告即賭客劉謦閎亦稱：店內沒有
    賭博云云，惟與上開事證不符，並不足取。再者，被告乙○○雖辯稱：我輪班時
    不能賭博云云，同案被告甲○○在偵查中亦附和其詞，惟上開遊藝場內既有賭博
    情事，試問一店二制，如何取信於客戶？二人此部分所辯顯係卸責之詞，亦不足
    採。此外並有違反社會秩序維護法現場記錄一份、現場照片十張附卷、電動賭博
    機具共四十九臺（均含ＩＣ板）、九月二十日開分明細表三十四張、九月二十一
    日開分明細表九張、收支明細信封袋四個、兌換卡三十九張、賭資一萬二千三百
    元、監視器鏡頭五個、監視錄影帶四捲扣案可資佐證。綜上所述，本件事證明確
    ，被告等犯行均堪認定。
二、查本件「大泓遊藝場」擺設電動機具多達四十餘台，營業收入可觀，被告丁○○
    、丙○○及乙○○三人在上址遊藝場內擔任員工與人賭博，自均係賴以維生，以
    之為常業。次查被告丁○○、丙○○及乙○○三人行為後，刑法第四十一條第一
    項業於九十年一月四日修正，將原犯最重本刑為三年以下有期徒刑以下刑之罪，
    而受六月以下有期徒刑或拘役之宣告，因身體、教育、職業或家庭之關係，執行
    顯有困難者，得以一元以上三元以下折算一日，易科罰金之規定，修正為「犯最
    重本刑為五年以下有期徒刑以下刑之罪，而受六個月以下有期徒刑或拘役之宣告
    ，因身體、教育、職業、家庭之關係或其他正當事由，執行顯有困難者，得以一
    元以上三元以下折算一日，易科罰金」，並於九十年一月十日由總統公布施行，
    於同年一月十二日生效。經依新舊法比較結果，對渠等均無不同，應依刑法第二
    條第一項前段規定，適用修正後之法律。核被告丁○○、丙○○及乙○○所為，
    均係犯刑法第二百六十七條之常業賭博罪；被告戊○○、己○○所為，則係犯同
    法第二百六十六條第一項前段之賭博罪。被告丁○○、丙○○、乙○○及甲○○
    四人間就上開藉「大泓遊藝場」與人賭博為業之犯行間，有犯意聯絡及行為分擔
    ，均為共同正犯。被告戊○○、己○○各有二次賭博犯行，均時間緊接，所犯亦
    係構成要件相同罪名，顯係均基於概括犯意而為，分別依連續犯之規定以一罪論
    。爰審酌被告丁○○、丙○○、乙○○、己○○前均未曾受有期徒刑以上刑之宣
    告，惟丁○○於八十四年間即有賭博非行，被告戊○○則有二次賭博前科，各有
    台灣高等法院被告全國前案記錄表一紙附卷可稽，渠等或尚無劣跡，或劣行不彰
    ，被告丁○○、戊○○均屬明知故犯，被告乙○○未坦承犯行，情節較重，本件
    查扣電動機具多達四十餘台，規模甚大，渠等犯罪之動機、目的、手段、所生危
    害及渠等犯罪後態度均稱良好等一切情狀，分別量處如主文所示之刑，並各諭知
    徒刑易科罰金，罰金易服勞役之折算標準。扣案電動賭博機具共四十九臺（均含
    ＩＣ板）、賭資一萬二千三百元分係當場賭博之器具或兌換處之財物，均依刑法
    第二百六十六條第二項規定沒收；其餘扣案之物，除借據一張係己○○向乙○○
    私人借款所書，金手鍊一條係甲○○個人所有，此分據被告己○○、乙○○及甲○○分別於警訊中供述在卷，與本件犯罪無關外，所剩之物均屬共犯甲○○所有
    供犯罪所用之物，依刑法第三十八條第一項第二款規定沒收。
三、同案被告甲○○等人另行審結。
據上論斷，應依刑事訴訟法第二百九十九條第一項前段，刑法第二條第一項前段、第
二十八條、第五十六條、第二百六十七條、第二百六十六條第一項前段、第二項、第
四十二條第二項、第三十八條第一項第二款，修正後刑法第四十一條第一項前段，罰
金罰鍰提高標準條例第一條前段、第二條，判決如主文。
本案經檢察官蔡正雄到庭執行職務。
中        華        民        國    九十      年    四    月    十三    日
                                  臺灣桃園地方法院刑事第五庭
                                      法  官  陳  彥  宏
右正本證明與原本無異。
如不服本判決，應於送達後十日內，向本院提出上訴狀。
                                    書記官    翁  其  良
中      華      民      國      九十        年    四    月    十三    日
論罪法條：刑法第二百六十六條第一項、第二百六十七條


司法院資訊處製作；財團法人民間司法改革基金會備份。
